臺灣新竹地方法院民事判決  
110年度訴字第529號
原      告  何敏焜  
被      告  林雅萍  
            李昕    

上列當事人間請求損害賠償事件，本院於民國110年8月10日言詞
辯論終結，判決如下：
    主  文
原告之訴駁回。
訴訟費用由原告負擔。
    事  實  及  理  由
一、原告起訴主張：
㈠、原告與被告乙○○於民國89年12月9日結婚，婚姻關係仍存續中
    。被告乙○○自108年6月間起開始與被告甲○交往，被告2人頻
    繁以網路通訊軟體LINE互傳訊息，所傳訊息內容太過私人話
    題，舉凡婚姻、工作機密、同事的檔案等；原告並自被告乙
    ○○手機內發現多張被告2人親密合照，被告2人顯已逾越一般
    男女正當社交往來互動。原告常在睡覺時聽到被告乙○○講被
    告甲○的名字，甚至某次被告乙○○與原告進行房事時講「昕
    好想你」，為此，被告乙○○還向原告表達對不起（卷第45、
    47頁）。起初原告百般忍受，然被告乙○○得寸進尺，於108
    年11月2日至108年11月24日、109年5月9日至110年2月9日、
    110年3月16日至今，多次離家在外居住，違背夫妻守貞義務
    ，並造成家庭信任破壞，原告已對被告乙○○聲請履行同居義
    務事件，經本院109年度家非調字第571號履行同居事件審理
    中。
㈡、被告2人不正當之交往已共同侵害原告之配偶權，其行為已超
    越社會一般通念所能忍受之範圍，致原告受有精神上痛苦。
    爰依民法第184條第1項、第185條第1項、第195 條第1 、3 
    項規定提起本件訴訟，請求被告2人連帶賠償精神慰撫金。
    並聲明：⑴被告應連帶給付原告新臺幣（下同）52萬元，及
    自起訴狀繕本送達翌日起至清償日止，按年息5%計算之利息
    ；⑵訴訟費用由被告負擔。
二、被告則答辯以：
㈠、被告甲○：
  ⒈否認被告2人間有任何逾越一般男女正當社交往來互動行為。
    被告於107年8月至108年9月間任職於新竹英迪格酒店財務部
    ，與被告乙○○僅為同事關係。任職期間之往來僅止於同事聚
    餐、團購、LINE聊天，舉凡見面活動皆在正當之公眾場合，
    如公司、餐廳、賣場等，且有其他同事共同參與，並非被告
    2人私下單獨相處。被告離職後約半年左右，於109年2月間
    即赴柬埔寨工作，被告2人迄今已將近2年沒有見面。
　⒉原告提出作為證據之被告2人LINE對話紀錄（卷第95-211頁）
    ，並未提出完整內容，原告刻意擷取、剪貼被告乙○○詢問要
    不要出來吃飯的問話，卻刻意不提出被告甲○回以：可能沒
    辦法、這個月應該沒有空、我那天要上班你們先約、不太方
    便等拒絕之回覆，企圖營造被告2人私下邀約見面之假象。
    囿於之前因更換手機大部分訊息已不見，茲提出僅存有完整
    內容之LINE對話紀錄為證（卷第241-247頁）。
　⒊原告提出作為證據只有被告2人之合照10張（卷第213-217頁
    ），均係經過裁切，實際為同事們多人聚餐時或在辦公場所
    拍攝，有其他同事在同一張照片內，茲檢附完整照片為證（
    卷第247-255頁）。
　⒋答辯聲明：⑴原告之訴駁回。⑵訴訟費用由原告負擔。
㈡、被告乙○○：
　⒈不爭執與原告現有婚姻關係存在。然否認被告2人間有任何逾
    越一般男女正當社交往來行為，被告乙○○於107年9月至108
    年10月間任職於新竹英迪格酒店，被告2人僅為一般同事關
    係。LINE之對話只是聊公事或話家常，並無逾矩行為。被告
    乙○○手機內照片，乃被告乙○○自行裁切影像後儲存。
　⒉原告竊取被告乙○○手機裡LINE的對話紀錄、照片，不檢討自
    己行為偏差，一昧怪罪他人，原告與被告乙○○原本共同居住
    在新竹縣○○鎮○○路000巷0弄00號，但原告有喝酒、賭博、暴
    力傾向，被告乙○○所有之機車於108年11月1日遭原告砸壞；
    原告於109年5月8日出門喝酒，半夜回家後打電話騷擾被告
    甲○，並將被告乙○○趕出住所；被告乙○○於109年5月17日返
    家取物亦遭原告報警禁止取物。原告如此暴力行為，造成被
    告乙○○精神恐懼，無奈下採取離家以保護自身安全，否認有
    違反夫妻忠誠義務之情事。
　⒊答辯聲明：⑴原告之訴駁回。⑵訴訟費用由原告負擔。
三、本院之判斷：
㈠、原告與被告乙○○於89年12月9日結婚，迄今婚姻關係存續中，
    為被告2人所不爭執，復據原告提出戶籍謄本為證（卷第13-
    15頁），此事實應堪認定。
㈡、按當事人主張有利於己之事實者，就其事實有舉證之責任，
    民事訴訟法第277條前段定有明文。再按民事訴訟如係由原
    告主張權利者，應先由原告負舉證之責，若原告先不能舉證
    ，以證實自己主張之事實為真實，則被告就其抗辯事實即令
    不能舉證，或其所舉證據尚有疵累，亦應駁回原告之請求（
    最高法院17年上字第917號判例意旨參照）。原告主張被告2
    人共同侵害其配偶權，依前引舉證責任分配原則，自應由原
    告負舉證之責。惟查：
　⒈本院細觀原告所提其與被告乙○○間之LINE對話內容數十頁（
    卷第21-93頁），對話極為瑣碎日常，甚多是原告在抱怨被
    告乙○○不重視原告、不再愛原告。若對話中出現原告對被告
    乙○○質疑其與被告甲○密集聯繫、逾越男女界限時，被告乙○
    ○則一再澄清：他沒對我怎樣啊；我們很少聯絡了；那天你
    問我是選擇你還是他，我是回答選擇我自己，應該是你聽錯
    了哦；重點是我並沒有要跟別人交往呀，我只跟你呀等語（
    卷第33、47、63頁）。是以，原告所提其與被告乙○○之LINE
    對話內容，充其量只是原告單方面臆測被告2人間有不正當
    往來，但未經被告乙○○承認。
　⒉再觀原告所提被告2人間之LINE對話內容數十頁（卷第95-211
    頁），時間落在108年10月25日至109年7月12日之間，對話
    亦極為瑣碎日常。部分內容是被告乙○○向被告甲○抱怨原告
    以不明方式解鎖其手機擅自讀取被告乙○○的LINE及照片、解
    釋被告甲○只是像自己弟弟一樣但原告不信、被告甲○表示自
    己在柬埔寨購、收、寄物品都不方便、被告乙○○邀請被告甲
    ○回台灣時一起吃飯等，並無何曖昧之處。經本院於言詞辯
    論期日向原告詢問究竟是哪部分對話侵害其配偶權？原告則
    稱：「不是LINE的內容問題，而是過於頻繁」「108年6月開
    始，被告2人就無時無刻在傳訊息，被告乙○○經常性晚歸，
    她為了傳訊息給被告甲○還刻意分房睡」等語（卷第364頁）
    ，然本院檢閱被告2人間之LINE對話內容，並非每日聯絡，
    乃斷斷續續發送，上午、下午、晚間均有，且對話有特定主
    題，諸如被告乙○○與原告閙不愉快、代購物品之價格及寄送
    物品地點、機車損壞要如何檢查及修理、要約其他同事一起
    聚餐訂位等事。顯非如原告所指被告2人無時無刻在傳訊息
    、被告乙○○為了傳訊息還刻意分房睡之情狀。充其量只能證
    明被告2人交情不錯，但不能據此推認被告2人間有不正當男
    女關係。
　⒊另者，原告所提被告2人合照10張（卷第213-217頁），乍看
    之下似乎只有被告2人，然經被告甲○提出未經裁切之原始照
    片電子檔案，拍攝地點均在公開場所及開放空間，乃聚餐時
    或辦公場所之合照，其中8張有訴外人至少2人在場，其中1
    張在大型遊覽車座位上、其中1張在辦公場所。被告2人及其
    他在場人均衣著整齊，未見有何不雅動作，朋友或同事間相
    邀聚餐、辦公室合照，事所常見，即使身體位置較為靠近，
    不過是一群人要擠在同框內之結果，再以被告甲○提出同一
    背景之不同同事照片比對，可見是在同時間、同地點由不同
    同事互相幫忙拍照（卷第253-255頁）。至於原告所提照片
    為何只剩被告2人，則經被告乙○○在庭自承是其裁切後儲存
    於手機相簿，單純因為不想要看到其他人而己（卷第367頁
    ）。準此，被告乙○○管理自己照片、裁取部分重點作為紀念
    ，不能認係侵害原告配偶權，況被告乙○○手機內亦留有部分
    未裁切之原圖，一望即知當時有其他人在場共同聚餐（卷第
    309-311頁），原告刻意不提，亦有可議之處。
　⒋至於原告稱其某次與被告乙○○進行房事時，被告乙○○講「昕
    好想你」，被告乙○○還因此向原告表達對不起乙節，經本院
    核閱原告指為證據之LINE對話（卷第45、47頁），乃原告於
    108年11月20日主動陳述「你我，9/15第二次做那件事時，
    妳叫了男的名字，為啥我突然停止，妳不覺得怪嗎?」被告
    乙○○則回以「你聽錯了吧，我不知。」原告再陳述「千真萬
    確，你已經夢跟現實混淆了，我才說明天再繼續吧。」被告
    乙○○則回以「如果是這樣真的對不起你了。」由是可見被告
    乙○○先是否認有於房事時誤言「昕好想你」，因原告堅持，
    被告乙○○方才表達「如果是這樣」真的對不起你的息事寧人
    態度，故而，到底是何人誤言、誤聽，到底是夢、是現實，
    難以辨明，
　⒌從而，依原告所舉證據，不足以積極證明被告2 人有不正當
    交往情形，遑論侵害原告基於配偶關係之身分法益，且情節
    重大。
㈢、綜上所述，原告依民法第184 條第1 項、第185條第1項、195
    條第1、3項規定，請求被告2人連帶賠償精神慰撫金52萬元
    及法定遲延利息，為無理由，應予駁回。
四、本件事證已臻明確，兩造其餘攻擊及防禦方法及所提證據，
    於本件判決結果不生影響，爰不一一論列。
五、訴訟費用負擔之依據：民事訴訟法第78條。
中　　華　　民　　國　　110 　年　　8 　　月　　31　　日
                  民事第二庭    法  官  陳麗芬
以上正本係照原本作成。
如對本判決上訴，須於判決送達後20日內向本院提出上訴狀。
如委任律師提起上訴者，應一併繳納上訴審裁判費。
中　　華　　民　　國　　110 　年　　9 　　月　　3 　　日
                                書記官  曾煜智